【裁判字號】    96,訴,1748
【裁判日期】    970418
【裁判案由】    違反毒品危害防制條例
【裁判全文】
臺灣臺南地方法院刑事判決              96年度訴字第1748號
公  訴  人  臺灣台南地方法院檢察署檢察官
被      告  甲○○
上列被告因違反毒品危害防制條例案件，經檢察官提起公訴（96
年度撤緩毒偵字第59號），被告就被訴事實為有罪之陳述，經本
院裁定由受命法官獨任行簡式審判程序，本院判決如下：
    主  文
甲○○施用第一級毒品，累犯，處有期徒刑陸月，減為有期徒刑
參月，如易科罰金，均以新臺幣壹仟元折算壹日。
    事  實
一、甲○○前於民國93年間，因竊盜案件，經本院以93年度簡字
    第1931號判處有期徒刑4月確定；又於同年間，因竊盜案件
    ，經本院以93年度簡字第2016號判處有期徒刑5月確定，上
    開二罪經本院以94年度聲字第87號定應執行刑為有期徒刑8
    月確定，並於95年7月2日有期徒刑執行完畢。
二、甲○○前於93年間，因施用毒品案件，經本院於以93年度毒
    聲字第910號裁定送勒戒處所施以觀察勒戒，認有繼續施用
    傾向，另經本院以94年度毒聲字第94號裁定令入戒治處所施
    以強制戒治，於94年11月8日停止戒治付保護管束，並於95
    年2月14日保護管束期滿視為執行完畢。
三、甲○○仍未戒除毒癮，於上開有期徒刑及觀察勒戒、強制戒
    治執行完畢後五年內，基於施用第一級毒品海洛因之犯意，
    於95年11月22日上午12時許，在其台南市○○區○○街2段
    26號住處，將海洛因以注射針筒注射之方式施用第一級毒品
    海洛因一次。嗣於95年11月23日上午8時許，甲○○於本件
    犯行未被犯罪偵查機關發覺前，自行向警方自首，並接受採
    尿送驗，檢驗之結果呈嗎啡陽性反應，而知悉上情。
四、案經臺南縣警察局歸仁分局報告臺灣臺南地方法院檢察署檢
    察官偵查起訴。
    理  由
壹、程序事項：
  一訊之被告甲○○對於起訴之犯罪事實均坦承不諱，並當庭表
    示認罪，而經本院裁定以簡式審判程序加以審理，則依據刑
    事訴訟法第273條之2、同法第159條第2項之規定，不適用傳
    聞法則有關限制證據能力之相關規定，合先敘明。
  二按觀察、勒戒或強制戒治執行完畢後，5年內再犯毒品危害
    防制條例第10條之罪者，檢察官應依法追訴，同條例第23條
    第2項定有明文。查被告有如犯罪事實欄二之前科紀錄，前
    於93年間，因施用毒品案件，經本院於以93年度毒聲字第
    910 號裁定送勒戒處所施以觀察勒戒，認有繼續施用傾向，
    另經本院以94年度毒聲字第94號裁定令入戒治處所施以強制
    戒治，於94年11月8日停止戒治付保護管束，並於95年2月14
    日保護管束期滿視為執行完畢，有臺灣高等法院被告前案紀
    錄表一份在卷為憑。被告於觀察勒戒、強制戒治執行完畢後
    5 年內再犯毒品危害防制條例之罪，即應依法追訴、審理。
貳、實體事項：
  一訊據被告甲○○就上開事實均坦承不諱，並有臺灣台南地方
    法院檢察署尿液檢驗結果報告一紙及長榮大學95年12月13日
    確認報告一紙在卷為憑。次按海洛因經注射入人體後，約百
    分之80於24小時內自尿中排出，一般而言，尿液中能否驗出
    嗎啡陽性反應與其投與量、投與途徑、採尿時間、個人體質
    及檢驗方法之靈敏度有關，國外曾有文獻報導注射六毫克之
    海洛因鹽酸鹽，其代謝物嗎啡之平均可檢出時限約為26小時
    ，業經行政院衛生署藥物食品檢驗局分別於八十一年九月八
    日以（八一）藥檢壹字第八一一四八八五號函述明此旨綦詳
    。查被告於前揭時、地為警採集之尿液檢體，送驗結果呈嗎
    啡陽性反應，此有臺灣台南地方法院檢察署尿液檢驗結果報
    告一紙及長榮大學95年12月13日確認報告一紙在卷可稽，核
    與其自白相符，足認自白出於真實，應可採為認定事實之基
    礎。
  二綜上所述，本案事證明確，被告之犯行應可認定，應依法論
    科。
參、論罪：
  一按海洛因依毒品危害防制條例第2條第2項第1款規定屬第一
    級毒品，核被告甲○○所為，係犯同條例第10條第1項之施
    用第一級毒品罪，其持有第一級毒品海洛因為施用第一級毒
    品海洛因之階段行為，不另論罪。
  二被告有如犯罪事實欄一所示之前科紀錄，此有臺灣高等法院
    被告前案紀錄表一份在卷可按，其於有期徒刑執行完畢後5
    年內，故意再犯本件有期徒刑以上之罪，為累犯，應依刑法
    第47條第1項累犯之規定，加重其刑。
  三被告犯罪後在未被有偵查權之公務員或機關發覺前，即主動
    向臺南縣警察局歸仁分局表示犯罪事實，並接受裁判，此有
    警詢筆錄一份在卷可按（見警卷第3頁），被告甲○○行為
    合乎自首之要件，爰依刑法第62條前段減輕其刑，並先加後
    減之。
  四爰審酌被告已有犯罪事實欄一、二所示之前科紀錄，顯現其
    素行不佳，其經過觀察勒戒、強制戒治後，仍不知戒除毒品
    惡習，抗拒毒品之意志力薄弱、施用毒品之時間及次數、殘
    害自己之身心健康之結果、極易因吸毒而誘致犯他罪，危害
    他人法益、社會秩序及犯後坦承本件犯行之態度，態度良好
    等一切情狀，量處如主文所示之刑，以示懲儆。末查，中華
    民國96年罪犯減刑條例業於96年7月4日經總統華總一義字第
    09600083761號令制定公布，並自96年7月16日施行。查本件
    被告犯罪時間在96年4月24日以前，合於上開條例減刑要件
    ，應依該條例第2條第1項第3款、第7條、第9條之規定，就
    所犯之罪減其刑期2分之1，即減為如主文所示之刑，並諭知
    如易科罰金之折算標準。
據上論斷，應依刑事訴訟法第273條之1第1項、第299條第1項前
段，毒品危害防制條例第10條第1項，刑法第11條、第41條第1項
前段、第47條第1項、第62條前段，中華民國96年罪犯減刑條例
第2條第1項第3款、第7條、第9條，判決如主文。
本案經檢察官李駿逸偵查後提起公訴，檢察官乙○○到庭執行職
務。
中    華    民    國    97    年    4    月    18    日
                  刑事第二庭    法  官  洪士傑
以上正本證明與原本無異。
如不服本判決，應於本判決送達後10日內，向本院提出上訴書狀
，並應敘述具體理由。如未敘述上訴理由者，應於上訴期間屆滿
後20日內向本院補提理由書狀（均須按他造當事人之人數附繕本
）「切勿逕送上級法院」。
                                書記官  王政煌
中    華    民    國    97    年    4     月    21    日
附錄法條
毒品危害防制條例第10條
施用第一級毒品者，處 6 月以上 5 年以下有期徒刑。
施用第二級毒品者，處 3 年以下有期徒刑。


司法院資訊處製作；財團法人民間司法改革基金會備份。
